【裁判字號】    97,裁,4840
【裁判日期】    971030
【裁判案由】    商標異議
【裁判全文】
最  高  行  政  法  院  裁  定
                                      97年度裁字第4840號
聲  請  人  耐爾吉斯國際有限公司
代  表  人  甲○○
上列聲請人因與相對人經濟部智慧財產局間商標異議事件，對於
中華民國97年7月17日本院97年度裁字第3665號裁定，聲請再審
，本院裁定如下：
    主  文
再審之聲請駁回。
再審訴訟費用由聲請人負擔。
    理  由
一、按當事人對於本院所為裁定聲請再審，必須原裁定有行政訴
    訟法第283條準用同法第273條之情形者，始得為之。若其主
    張之再審事由內容，經法院從形式上予以審究，確認其與法
    定再審事由構成要件有明顯出入者，其再審即屬顯無理由。
二、本件聲請再審意旨略以：訴外人董水金以聲請人被撤銷之商
    標圖樣中之口工口設計之商標，向相對人申請註冊，且無任
    何可以辨識區隔之文字，亦經核准審定商標，即可證明聲請
    人之系爭商標並不會有近似混淆情事，足見相對人所謂據以
    異議商標屬著名商標，該線框設計不得近似之審定標準及理
    由，顯係牽強錯誤之說詞。又臺灣士林地方法院檢察署96年
    度偵字第6559號及第6735號檢察官不起訴處分書、臺灣臺中
    地方法院96年度中簡上字第997號刑事判決書之內容，均認
    定整體觀察各該案扣案之襪子等商品所使用之藍、紅、白之
    口工口商標圖樣，尚難認與據以異議商標圖樣構成近似，而
    不會致消費公眾混淆誤認等由，主張原確定裁定符合行政訴
    訟法第273條第1項第11款、第13款、第14款之再審事由等語
    。
三、本院按：(一)、行政訴訟法第273條第1項第11款係指為判決基
    礎之民事或刑事判決及其他裁判或行政處分，依其後之確定
    裁判或行政處分已變更者，始得對確定裁定聲請再審。本件
    原確定裁定並非以臺灣士林地方法院檢察署96年度偵字第65
    59號、第6735號檢察官不起訴處分書及臺灣臺中地方法院96
    年度中簡上字第997號刑事判決為判決基礎，是聲請人此部
    分之主張，顯無再審理由。(二)、同項第13款所謂當事人發見
    未經斟酌之證物或得使用該證物者，係指該項證物在前訴訟
    程序中即已存在，而當事人不知其存在或不能予以使用，現
    始發現或得使用者而言，並以如經斟酌可受較有利益之裁判
    者為限。同項第14款所謂原判決（裁定）就足以影響於判決
    （裁定）之重要證物漏未斟酌者，係指足以影響於判決（裁
    定）之重要證物，雖在前訴訟程序業已提出，然未經原判決
    （裁定）加以斟酌者而言。如該證物無關重要，或縱經斟酌
    亦不足以影響原判決（裁定）之內容，或原判決（裁定）曾
    於理由中說明其為不採之證據者，均與該款規定之要件不符
    。本件聲請人所主張相對人准予審定之董水金申請之口工口
    設計商標，經核與聲請人被撤銷之系爭商標並非完全相同。
    況商標係個案審查，亦不得以他人核准註冊之商標比附援引
    ，是原裁定縱斟酌上開證物，既不足以影響裁定之結果，自
    不符上開規定之再審情形。綜上所述，本件再審之聲請顯無
    再審理由，應予駁回。
四、依行政訴訟法第283條、第278條第2項、第104條、民事訴訟
    法第95條、第78條，裁定如主文。
中    華    民    國    97    年    10    月    30    日
                    最高行政法院第四庭
                        審判長法官  鍾  耀  光
                              法官  曹  瑞  卿
                              法官  廖  宏  明
                              法官  王  德  麟
                              法官  黃  清  光
以  上  正  本  證  明  與  原  本  無  異
中    華    民    國    97    年    11    月    3     日
                              書記官  黃  淑  櫻


司法院資訊處製作；財團法人民間司法改革基金會備份。
